臺灣板橋地方法院刑事判決　　　　　　　95年度簡上字第55號
上　訴　人　乙○○
　　　　　　　　　　　4樓
上列上訴人因詐欺罪案件，不服本院94年簡字第2844號，中華民
國94年12月30日第一審簡易判決（聲請簡易判決處刑案號：94年
度偵字第9389號），提起上訴，本院管轄之第二審合議庭判決如
下：
    主  文
原判決撤銷。
乙○○幫助意圖為自己不法之所有，以詐術使人將本人之物交付
，處有期徒刑肆月，如易科罰金，以銀元參佰元即新台幣玖佰元
折算壹日；減為有期徒刑貳月，如易科罰金，以銀元參佰元即新
台幣玖佰元折算壹日。
    事  實
一、乙○○於得預見任意提供自己在金融機構之存摺帳戶供他人
    使用，將幫助他人掩飾詐欺犯罪所得財物以遂行詐欺犯罪之
    情形下，竟不違背其本意，仍基於幫助他人詐欺之不確定故
    意，於民國94年1 月8 日前之某一時點，在不詳地點，將其
    原於82年3 月19日在萬通銀行開設帳戶存摺（原萬通銀行帳
    號為：004 ─004 ─0000000 ─5 ；嗣萬通銀行與中國信託
    商業銀行股份有限公司合併；乙○○之上開帳戶改為設於臺
    北縣中和市○○路66號中國信託商業銀行股份有限公司（以
    下簡稱中國信託商銀）中和分行，存摺帳號為00000000 00
    00號）之活期儲蓄存款帳戶存摺、金融卡及密碼，以不詳之
    代價，提供與姓名年籍不詳之成年人，而任由該成年人或其
    轉手者所屬之犯罪集團藉以遂行詐欺取財犯罪後，為之掩飾
    犯罪所得財物。隨後該犯罪集團則於94年1 月8 日22時許（
    原判決誤載為18日），傳「現金卡遭盜領，請與金融犯罪中
    心聯絡」之簡訊予不知情之蔡秋香，經蔡秋香撥打簡訊上所
    留下之電話號碼與該犯罪集團聯絡，該犯罪集團成員向蔡秋
    香謊稱其須將帳戶內之現金提領轉至中央金融機關代為保管
    ，才可防止被盜領，致蔡秋香陷於錯誤，信以為真，在該犯
    罪集團成員指示下，於同（94）年（1） 月9 日凌晨0 時23
    分起至同日凌晨0 時33分許間，以中國信託商銀某部自動櫃
    員機提領現款新臺幣（下同）16000 元、30000 元、30000
    元及2900 0元等四筆後，再匯款轉入乙○○之前開中國信託
    商銀中和分行帳戶，嗣於94年1 月10日旋即被盜領一空。嗣
    蔡秋香發現後，始知受騙，遂報警處理。迨於94年1 月31日
    15時29分許，乙○○至臺北縣板橋市○○路○ 段187 號中國
    信託板橋分行欲申請變更印鑑，補發存摺、金融卡時，為該
    分行人員發覺乙○○為警示帳號人頭戶後，報警循線查獲。
二、案經臺北縣政府警察局板橋分局報請臺灣板橋地方法院檢察
    署檢察官偵查後聲請簡易判決處刑。
    理 由
一、訊據被告乙○○於本院調查、審理時固坦承確有上述開立銀
    行活期儲蓄存款帳戶之事實，惟矢口否認有何幫助詐欺取財
    之犯行，辯稱：1 、其本人原住在板橋市○○路○段一○五
    巷一弄十六號，嗣於94年1 月8 日晚上我要去中和市○○路
    一家民宅的電子代工上十二點的大夜班，當時騎機車經過板
    橋市○○路家樂福附近時看到路邊攤有賣麵類，其本人遂將
    機車停在附近的巷子，走到附近的麵攤去買麵。2 、當時其
    所騎機車座墊置物箱裡面放有雨衣、雨傘、中國信託銀行存
    摺、印章、提款卡；嗣於買完麵之後，要騎機車時看到機車
    座墊被掀開，裡面弄的亂七八糟，原來放置的存摺、印章、
    提款卡都不見。當時其本人急著上班，心想遺失的存摺裡面
    沒有什麼錢，就沒有報警去上班。3 、過了一個禮拜，其本
    人去板橋市○○路的中國信託申請補發遺失的存摺，結果就
    被警察抓到。4 、其本人於前開遺失的當天晚上大約十一點
    半左右，其騎機車至其工作的地點中山路民宅大約十五分鐘
    左右，有打電話向其表妹甲○○表示，其本人的印章、存摺
    、提款卡遺失，其表妹甲○○當時在中和市○○路的7-11工
    作（現在是在板橋三民路的7-11工作），故請其表妹甲○○
    幫忙打電話報遺失。其表妹甲○○隨後也有打電話對其表示
    她有幫忙代其本人報遺失。其本人並無檢察官所起訴的幫助
    詐欺的犯罪事實。5 、其本人有固定的錢要存，因為中國信
    託的廣告很吸引其本人，故其本人才去開戶，其本人事後才
    知道原來的萬通銀行已經跟中國信託合併，其存一百元的目
    的就是為了要開戶云云。經查：
（一）、被害人蔡秋香誤信上開犯罪集團之詐術，而於前述時間
        、地點，至其中國信託商銀某部自動櫃員機提領現款新
        臺幣16000 元、30000 元、30000 元及29000 元等四筆
        後，再匯款轉入乙○○之前開中國信託商銀中和分行帳
        戶，嗣於94年1 月10日旋即被盜領一空等情，業經被害
        人蔡秋香於警詢中指述綦詳，並有臺北市政府警察局內
        湖分局受理各類案件紀錄表、詐欺帳戶通報警示、詐騙
        電話斷話申請表、受理刑事案件報案三聯單、中國信託
        商銀自動櫃員機交易明細表影本2 紙、金融聯合徵信中
        心之金融同業遭歹徒詐騙案件通報1 紙等各在卷可稽（
        94 年 他字第11 68 號偵查卷第9 、10頁；第12頁至第
        17頁）。
（二）、被告雖辯稱其上開銀行之存摺與金融卡遭竊，已先以電
        話辦理掛失云云。惟經向中國信託商銀查詢結果，被告
        上開銀行帳戶並無掛失紀錄，有中國信託商銀94年4 月
        26 日 中信銀作業00000000003 號函一紙在卷足憑（94
        年他字第1168號偵查卷第33頁）；嗣本院再依被告請求
        向中國信託商銀查詢被告之前開帳戶於94年1 月8 日有
        無以電話報掛失一節，惟該被告之前開中國信託商銀帳
        號，於94年1 月8 日並無以電話掛失存摺、金融卡及印
        鑑記錄等情，亦有上開中國信託商銀96年3 月7 日，中
        信銀集作字第96501736號函附簡易查詢資料等在卷可稽
        （本院卷第66頁、67頁）。故被告辯稱其於遺失上開中
        國信託商銀存摺等資料後，有電話報稱掛失云云，顯然
        不實，所辯自不足採。
（三）、查被告於警詢供稱，其上開之中國信託商銀帳戶存摺係
        於94年1 月9 日23時被偷，並於94年1 月10日早上以電
        話向中國信託商銀掛失等語（94年他字第11 68 號偵查
        卷第5 頁）；惟其於本院調查時則供稱，其前揭中國信
        託商銀帳戶存摺係於94年1 月8 日晚上12時要去上大夜
        班時，於12時前將機車停在板橋市○○路家樂福附近的
        巷子，至附近麵攤買麵後，回來發現所騎機車座墊置物
        箱裡面放置的中國信託銀行存摺、印章、提款卡均不見
        ，故於遺失當日（即8 日）晚上大約十一點半左右，有
        打電話請其表妹甲○○代報遺失云云（本院卷第56頁）
        ；是被告供述其前開銀行存摺、印章、提款卡遺失的時
        間先後供述不一，已有可疑；再者，遺失銀行存摺、印
        章、提款卡等事，關係被告個人財產上之權益至大且鉅
        ，被告竟未自行立即向開戶之銀行申報遺失，反而委請
        其表妹代為報請遺失，由被告之作為以觀，顯與常情事
        理有違。被告聲請傳訊其表妹即證人甲○○於本院審理
        時雖證稱，其係於被告遺失前開存摺後後之隔日下午三
        點多打電話辦理遺失云云，均與被告前開警詢或本院調
        查時所供述申報遺失之時間點不符；何況被告之上開銀
        行帳戶並無掛失紀錄，已如前述；由此可見，證人甲○
        ○證稱有幫被告代為申報遺失一節，顯係迴護之詞，委
        不足採。
（四）、按依吾人日常生活經驗可知，申請開立金融機構帳戶後
        ，有遺失存摺或金融卡等專有物品，應即向金融機構辦
        理掛失或向警察機關報案等手續，藉以保障權益，否則
        極易被不法者利用為與財產有關之犯罪工具，此為吾人
        依一般生活認知所易於瞭解之常識，亦為公眾所週知之
        事項，並由金融機構將之列印於存摺內以提醒存戶注意
        。惟查被告茍係其前開中國信託商銀所開立帳戶確遭失
        竊，衡諸常理，被告應向警方報案，或向前揭開戶之中
        國信託商銀申報存摺或金融卡遺失，方屬符合情理；然
        被告既未向警方報案，復未立即申辦掛失及補發手續，
        嗣於事隔20多日才申辦補發手續各等情以觀，被告之作
        為，顯與常情事理有違，其所辯顯不足採。
（五）、再者，依吾人生活經驗，至金融機構開設帳戶，至多一
        兩家行庫為已足；然查，被告除有前開舊有設立之中國
        信託商銀帳戶外，另於民國85年3 月6 日於合作金庫商
        業銀行埔墘分行開設有舊帳戶，復於94年1 月5 日於華
        泰商業銀行與臺灣新光商業銀行新埔分行亦同時開立有
        新帳戶各等情，此有蒞庭公訴檢察官提出之被告前開設
        立銀行帳戶資料各在卷可證（本院卷第92頁至第104 頁
        ）。由被告前開設立之銀行存摺帳戶竟多達4 家，然依
        被告聲請傳訊之證人甲○○於本院審理時證稱，被告係
        受僱於早餐店，經濟情況很窘困等語在卷（本院卷第82
        頁）；以被告之經濟情況業已窘困之狀況以觀，如何有
        多餘之款項儲存於新設立之銀行帳戶內；然被告竟於其
        本案案發前之94年1 月5 日同時又曾開設立新銀行帳戶
        ，竟未利用其原來已有設立之新帳戶使用以觀，被告前
        開新設立之銀行帳戶之行為，顯然與常情事理經驗法則
        有所違背，其前開設立之新帳戶之作為實令人質疑！
（六）、綜上所述，被告上開所辯，無非卸責之詞，顯不足採；
        本件事證明確，被告犯行應堪認定。
二、查被告乙○○將其所有之上揭中國信託中和分行帳戶存摺、
    金融卡及密碼提供予不詳姓名年籍之人或其轉手者用以誘騙
    被害人匯入金錢，顯係基於幫助他人詐欺取財之間接故意，
    而實施詐欺取財之構成要件以外行為，藉以幫助他人實施詐
    欺取財行為，核其所為，係犯刑法第30條第1 項前段及第
    339 條第1 項之幫助詐欺取財罪（按檢察官聲請簡易判決處
    刑法條認被告係犯刑法第30條、第340 條之幫助常業詐欺罪
    與洗錢防制法第9 條第2 項之幫助掩飾他人因重大犯罪所得
    財物罪嫌（檢察官聲請簡易判決處刑書事實欄第一段第三行
    係記載，將掩飾該他人因重大犯罪所得之財物；惟聲請簡易
    判決處刑書證據並所犯法條欄第二段則誤載為，洗錢防制法
    第9 條第1 項之幫助他人掩飾或隱匿因自己重大犯罪所得財
    物罪，應予更正。惟刑法第340 條之常業詐欺罪，業於94年
    1 月7 日修正廢除，同年2 月2 日公佈，並於95同年7 月1
    日施行；另有關上開洗錢防制法第3 條原規定將修正前刑法
    第340 條之常業詐欺罪列為洗錢防制法所定義之重大犯罪，
    惟前揭洗錢防制法第3 條事後已修正，將前開刑法第340 條
    之常業詐欺罪刪除，不列為洗錢防制法所定義之重大犯罪之
    一，並於95年5 月30日公布，於95年7 月1 日生效；惟本院
    認為被告僅構成刑法第30條第1 項前段及第339 條第1 項之
    幫助詐欺取財罪，此部份僅為事實之減縮，不涉及刑事訴訟
    法第300 條變更起訴法條之問題，最高法院92年度臺上字第
    18 41 號判決參照；不構成上開刑法第30條、第340 條之幫
    助常業詐欺罪與洗錢防制法第9 條第2 項之幫助掩飾他人因
    重大犯罪所得財物罪等罪嫌之理由詳後述）。被告幫助他人
    遂行詐欺取財犯行，為從犯，應依刑法第30條第2 項規定，
    按正犯之刑減輕之。又檢察官聲請簡易判決處刑書犯罪事實
    欄第一段第10行至第13行所載「蔡秋香不查，因而先後於同
    日23時40分、9 日0 時15分許，匯款新臺幣99 983元2 次，
    至上海商業銀行永和分行帳號00000000000000號帳戶及台新
    商業銀行蘆洲分行帳號00000000000000號帳戶」之事實，因
    與本案被告無關，自不得資為本案被告所犯本案詐欺取財罪
    犯罪事實之依據，合併敘明。
三、按被告行為後，刑法於94年2月2日修正公布，並自95年7月1
    日起施行。按行為後法律有變更者，適用行為時之法律，但
    行為後之法律有利於行為人者，適用最有利於行為人之法律
    ，現行刑法第2條第1項訂有明文。此條規定乃為與刑法第一
    條罪刑法定主義契合，以貫徹法律禁止溯及既往之原則，係
    規範行為後法律變更所生新舊法律比較適用之準據法，是刑
    法第2條雖經修正，但既屬適用法律之準據法，則本身尚無
    比較新舊法之問題，應一律適用裁判時之現行刑法第2條規
    定以決定適用之刑罰法律，合先敘明。又刑法修正之比較新
    舊法，應就罪刑有關之共犯、未遂犯、想像競合犯、牽連犯
    、連續犯、結合犯，以及累犯加重、自首減輕暨其他法定加
    減原因（如身分加減）與加減例等一切情形，綜其全部罪刑
    之結果而為比較，且就比較之結果，須為整體之適用，不能
    割裂分別適用各該有利於行為人之法律，最高法院95年5月
    23 日95年度第8次刑事庭會議決議、最高法院24年上字第
    4634號判例、27年上字第261號判例可資參照。而此次修法
    與本案罪刑相關者，有刑法第33條第5款、第41條等規定，
    茲分述如次：
（一）、被告所犯前開刑法第339 條第1 項詐欺取財罪，於被告
        行為後，刑法第33條第5 款之規定，業於94年2 月2日
        修正公布，並於95年7 月1 日施行，則行為時被告所犯
        前開詐欺取財罪，有關該條項罰金刑之法定最高度罰金
        刑為銀元1 千元，依照罰金罰鍰提高標準條例第1 條規
        定，提高為10倍為1 萬銀元（即新臺幣3 萬元）；而刑
        法修正後有關該條項罰金刑之規定，依刑法施行法第1
        條之1 第2 項前段規定，就刑法339 條第1 項之詐欺取
        財罪，有關罰金刑部分最高度罰金刑銀元1 千元提高30
        倍，即為新臺幣3 萬元，因此，就該罪有關最高度罰金
        刑部分，刑法修正前後並無不同。惟刑法第339 條第1
        項詐欺取財罪之最低度罰金刑，依修正前刑法第33條第
        5 款規定罰金刑為銀元1 元以上（即新臺幣3 元），而
        修正後刑法第33條第5 款則規定為新臺幣1000元以上，
        因此，經比較新、舊刑法第33條第5 款之規定，以修正
        前刑法第33條第5 款之規定較有利於行為人。
（二）、修正前刑法第41條第1 項前段規定：「犯最重本刑為5
        年以下有期徒刑以下之刑之罪，而受6 個月以下有期徒
        刑或拘役之宣告，因身體、教育、職業、家庭之關係或
        其他正當事由，執行顯有困難者，得以（銀元）1 元以
        上3 元以下折算1 日，易科罰金。」，又其行為時之易
        科罰金折算標準，修正前罰金罰鍰提高標準條例第2條
        前段（該第2 條全文已於95年5 月17日公布刪除，並自
        95年7 月1 日施行）規定，就其原定數額提高為100 倍
        折算1 日，則本件被告行為時之易科罰金折算標準，應
        以銀元300 元折算1 日，經折算為新臺幣幣值後，應以
        新臺幣900 元折算為1 日；惟修正後之刑法第41條第1
        項前段規定：「犯最重本刑為5 年以下有期徒刑以下之
        刑之罪，而受6 個月以下有期徒刑或拘役之宣告者，得
        以新臺幣1000元、2000元或3000元折算1 日，易科罰金
        。」，經比較修正前後之易科罰金折算標準，以修正前
        之刑法第41條前段之規定，較有利於被告。
（三）、又刑法第30條幫助犯之條文內容雖有修正，惟僅是文字
        之修正，構成要件之內容並未變更，故依上開新刑法第
        2 條第1 項前段規定，依從舊從輕原則，仍適用修正前
        刑法第30條之規定。
（四）、綜合上述比較，揆諸前揭最高法院決議及修正後刑法第
        2 條第1 項規定之「從舊、從輕」原則，自應一體適用
        被告行為時之法律，即應適用被告行為時之舊法。
四、至聲請簡易判決處刑書意旨雖認被告乙○○另涉犯刑法第30
    條第1 項、第340 條幫助常業詐欺罪及刑法第30條第1 項、
    洗錢防制法第9 條第2 項之幫助掩飾他人因重大犯罪所得財
    物罪嫌（檢察官聲請簡易判決處刑書證據並所犯法條欄第二
    段誤載為，洗錢防制法第9 條第1 項之幫助他人掩飾或隱匿
    因自己重大犯罪所得財物罪，應予更正）等語。
1、惟按幫助犯除需對於其實施幫助行為予以認識外，尚需對正
   犯之犯行有構成要件故意之存在，始克相當；而提供人頭帳
   戶予不詳姓名年籍之成年人並由詐騙集團之人實施常業詐欺
   犯罪之情形，依存款帳戶本係供作存提款及匯款之使用特性
   觀之，衡情提供帳戶之人可能預見所收受帳戶係供作他人不
   法之詐欺用途，固無疑義；然其在主觀上是否得以知悉或容
   認其收受帳戶者將用以供作洗錢防制法所定之重大犯罪（常
   業詐欺）用途，則非無疑。本件被告既僅提供上開中國信託
   商銀一個存款帳戶之存褶、金融卡及密碼予不詳人士，其當
   時在主觀上是否確具有他人將實施洗錢防制法所定重大犯罪
   （常業詐欺）之明確認識，顯有可疑。
2、又刑法修正前所稱之常業犯，係以同一犯罪行為之意思反覆
   為之而成立，是行為人須有反覆從事某種行為之主觀意思，
   並以該項行為之所得供作日常生活給養所需之客觀事實表現
   ；然依卷附資料及證據，僅能證明該不詳姓名年籍之成年人
   所屬犯罪集團者之成員以電話向前述被害人蔡秋香施用詐術
   ，使被害人等陷於錯誤而將金錢存入至被告所提供之上開帳
   戶，除此之外別無其他證據足以證明該成年男子所屬犯罪集
   團有恃該行為營生之客觀事實，自難論以常業詐欺罪責。
3、再者，而本件復查無其他積極證據足以證明被告於提供前開
   帳戶之際，確知悉其提供帳戶之對象係欲使用該帳戶供作洗
   錢防制法所定重大犯罪（常業詐欺）之用途，本院自無從確
   信被告在主觀上具有何等「幫助常業詐欺之重大犯罪」之直
   接故意或間接故意。
4、又刑法第340 條常業詐欺罪業於94年1 月7 日廢除，同年2
   月2 日公佈，並於95年7 月1 日施行，已如前述；故本案被
   告自難再論以刑法第340 條常業詐欺罪責，而應論以同法第
   339條第1項詐欺取財罪。
5、另有關上開洗錢防制法第3 條原規定將修正前刑法第340 條
   之常業詐欺罪列為洗錢防制法所定義之重大犯罪，惟前揭洗
   錢防制法第3 條事後已修正，將前開刑法第340 條之常業詐
   欺罪刪除，不列為洗錢防制法所定義之重大犯罪之一，並於
   95年5 月30日公布，於95年7 月1 日生效，前已敘明（洗錢
   防制法為配合刑法刪除常業詐欺罪，修正後則已刪除原第3條
   第1 項第5 款）。依刑事訴訟法第302 條第4 款規定，案件
   有犯罪後之法律已廢止其刑罰，應諭知免訴之判決；本件被
   告行為後，前開有關洗錢防制法第3 條事後業已修正，將上
   揭刑法第340 條之常業詐欺罪欺罪刪除，不再列為洗錢防制
   法所定義之重大犯罪之一，已如前述，自難再論被告以洗錢
   防制法第9 條第2 項之幫助掩飾他人因重大犯罪所得財物罪
   責；揆諸前開規定，本應諭知免訴之判決，惟因檢察官認被
   告前開不構成洗錢防制法第9 條第2 項罪責部分，因與本案
   前開判決有罪之幫助詐欺取財罪部分有想像競合裁判上一罪
   關係，爰不另為免訴判決之諭知，併此敘明。
五、撤銷原判決理由：原審對於被告予以罪科刑固非無見，惟查
    ：
（一）、本案被告原於82年3 月19日在萬通銀行開設帳戶存摺（
        原萬通銀行帳號為：004 ─004 ─0000000 ─5 ；嗣萬
        通銀行與中國信託商業銀行股份有限公司合併；乙○○
        之上開帳戶改為設於臺北縣中和市○○路66號中國信託
        商銀中和分行，存摺帳號為00000000 00 00號），此有
        中國信託商業銀行存款系統歷史交易查詢報表在卷足憑
        （本院卷第40頁至第53頁）；原判決事實認被告係於84
        年間置前開中和市○○路66號中國信託商銀中和分行開
        設存摺帳號為00000000 00 00號一節，尚有誤會。
（二）、本案詐欺罪之犯罪集團係於94年1 月8 日22時許，傳「
        現金卡遭盜領，請與金融犯罪中心聯絡」之簡訊予不知
        情之蔡秋香，惟原判決則誤為94年1 月18日22時許，其
        事實之認定亦有誤會。
（三）、本案被害人蔡秋香係自同（94）年（1） 月9 日凌晨0
        時23分起至同日凌晨0 時33 分 許間，以中國信託商銀
        某部自動櫃員機提領現款新臺幣（下同）16000 元、
        30000 元、30000 元及2900 0元等四筆後，再匯款轉入
        被告乙○○之前開中國信託商銀中和分行帳戶等情，業
        據檢察官於聲請簡易判決處刑書犯罪事實欄敘明無訛，
        並據被害人蔡秋香於警詢中指述綦詳，復有蔡秋香之警
        詢筆錄與中國信託商業銀行存款系統歷史交易查詢報表
        各在卷足憑（94年他字第1168號偵查卷第10頁、本院卷
        第53頁）；原判決漏未查明，於事實欄記載為：「匯款
        轉帳新臺幣75000 元、29000 元至上述乙○○之中國信
        託中和分行帳戶」等語，其匯款之次數與金額尚有疏誤
        。
（四）、本件被告行為後，前開有關洗錢防制法第3 條事後業已
        修正，將上揭刑法第340 條之常業詐欺罪欺罪刪除，不
        再列為洗錢防制法所定義之重大犯罪之一，自難再論被
        告以洗錢防制法第9 條第2 項之幫助掩飾他人因重大犯
        罪所得財物罪責；本應諭知免訴之判決，惟因檢察官認
        被告前開不構成洗錢防制法第9 條第2 項罪責部分，因
        與本案前開判決有罪之幫助詐欺取財罪部分有想像競合
        裁判上一罪關係，故不另為免訴判決之諭知；原判決就
        此部份未及說明，容有未洽。
（五）、查被告犯罪行為時間係在96年4 月24日以前，原判決未
        依中華民國96年罪犯減刑條例第2 條第1 項第3 款規定
        ，對於被告予以減刑，而為有利於被告之適用，尚有未
        洽。又被告於行為後，刑法已於94年2 月2 日修正公布
        ，並自95年7 月1 日起施行。原判決雖未及比較新舊法
        之適用，但尚非構成本判決撤銷之理由，合併敘明。
（六）、被告提起上訴，否認犯行，指摘原判決不當，雖無理由
        ，惟原判決既有上開可議之處，顯屬無可維持，自應由
        本院將原判決撤銷，另為適法之判決。
六、爰審酌被告正值青壯，不思正道取財，明知詐欺人士犯案猖
    獗，時有利用他人帳戶詐取款項之情事，竟仍恣意提供銀行
    帳戶予不詳人士使用，使該不詳人士得以從事詐財行為，增
    加被害人尋求救濟追償之困難，並使犯罪之追查趨於複雜，
    且不法人士亦得以順利掩飾其詐欺所得之財物，對於社會秩
    序及正常交易安全造成危害，兼衡其平日素行狀況（有臺灣
    高等法院被告前案紀錄表1 份附卷可稽）、智識程度與被害
    人蔡秋香被詐騙之款項共達105000元及被告犯罪後猶否認犯
    行等一切情狀，量處如主文第二項所示之宣告刑，並諭知易
    科罰金之折算標準，以示懲儆。查本件被告乙○○所犯上開
    幫助詐欺取財罪之犯罪時間係在中華民國96年4 月24日以前
    ，合於中華民國96年罪犯減刑條例第3 條第1 項第15款規定
    之減刑條件，爰依同條例第2 條第1 項第3 款之規定，減其
    宣告刑二分之一為有期徒刑2 月，並依修正前刑法第41條第
    1 項規定諭知易科罰金之折算標準。
據上論斷，應依刑事訴訟法第455 條之1 第1 項、第3 項、第36
9 條第1 項、第364 條、第299 條第1 項前段，刑法第2 條第1
項前段、修正前刑法第30條、第339 條第1 項、修正前刑法第33
條第5 款、修正前刑法第41條第1 項前段、刑法施刑法第1 條之
1 第1 項、第2 項前段、罰金罰鍰提高標準條例第1 條前段、修
正前罰金罰鍰提高標準條例第2 條、現行法規所定貨幣單位折算
條例第2 條、中華民國96年罪犯減刑條例第2 條第1 項第3 款、
第7 條、第9 條，判決如主文。
本案經檢察官張誌洋到庭執行職務。
中　　華　　民　　國　　96　　年　　8 　　月　　31　　日
                  刑事第五庭  審判長法  官 陳坤地
                                    法  官 李麗珠
                                    法  官 許映鈞
上列正本證明與原本無異。
如不服本判決，應於送達後十日內敘明上訴理由，向本院提出上
訴狀。
                                    書記官 林壯隆
中　　華　　民　　國　　96　　年　　9 　　月　　4 　　日
附錄本案論罪科刑法條全文：
中華民國刑法第339條：
意圖為自己或第三人不法之所有，以詐術使人將本人或第三人之
物交付者，處五年以下有期徒刑、拘役或科或併科一千元以下罰
金。以前項方法得財產上不法之利益或使第三人得之者，亦同。
前二項之未遂犯罰之。
